【裁判字號】    97,交聲,3369
【裁判日期】    980330
【裁判案由】    聲明異議
【裁判全文】
臺灣臺中地方法院交通事件裁定        97年度交聲字第3369號
原處分機關  交通部公路總局臺中區監理所臺中市監理站
異  議  人
即受處分人  甲○○
上列異議人即受處分人因違反道路交通管理處罰條例案件，對於
交通部公路總局臺中區監理所臺中市監理站於民國97年11月24日
所為之裁決（裁監稽違字第裁61-GE0000000號裁決書），聲明異
議，本院裁定如下：
    主    文
異議駁回。
    理    由
一、原處分意旨略以：異議人即受處分人甲○○（下稱受處分人
    ）所有之車牌號碼336-BUU號重型機車，於民國97年7月13日
    ，在臺中市○○路與平等路口處，因「駕車行經有燈光號誌
    管制之交岔路口闖紅燈」及「違反處罰條例之行為，拒絕停
    車接受稽查而逃逸」之違規，經臺中市警察局第一分局員警
    依違反道路交通管理處罰條例第53條第1項、60條第1項規定
    以中市警交字第GE0000000號違反道路交通管理事件通知單
    逕行舉發，並對受處分人戶籍地址寄送違規通知單，於97年
    7月23日依規定辦理寄存送達；嗣受處分人逾應到案期限60
    日以上到案，原處分機關遂於97年11月24日以裁監稽違字第
    裁61-GE0000000號裁決書處罰鍰新臺幣10,500元，於法應無
    不合等語。
二、本件聲明異議意旨略以：受處分人未收到違規單，直至監理
    站換發行照時，始知此張違規單之存在，本人係不知有違規
    之情況下而遭裁處高額罰鍰，爰請求以最低罰鍰繳納云云。
三、按汽車駕駛人，行經有燈光號誌管制知交差路口闖紅燈者，
    ，處新臺幣600元以上1,200元以下罰鍰；又汽車駕駛人，駕
    駛汽車有違反本條例之行為，經交通勤務警察或依法執行交
    通稽查任務人員制止時，不聽制止或拒絕停車接受稽查而逃
    逸者，除按各該條規定處罰外，處新臺幣3,000元以上6,000
    元以下罰鍰，道路交通管理處罰條例第53條第1項、第60條
    第1項分別定有明文。次按對於違反道路交通管理處罰條例
    之行為，逕行舉發者，應按已查明之資料填註車牌號碼、車
    輛種類、車主姓名及地址，並於通知單上方空白處加註逕行
    舉發之文字後，由舉發機關送達被通知人；又違反道路交通
    管理處罰條例第53條第1項、60條第1項者，逾越應到案期限
    60日以上，分別繳納新臺幣4,500元及6,000元，違反道路交
    通管理事件統一裁罰標準及處理細則第11條第1項第4款、違
    反道路交通管理事件統一裁罰基準表分別定有明文。再按處
    理違反道路交通管理事件，有關文書送達之程序，依行政程
    序法之規定，違反道路交通管理事件統一裁罰基準及處理細
    則第5條定有明文；且按送達，於應受送達人之住居所、事
    務所或營業所為之。但在行政機關辦公處所或他處會晤應受
    送達人時，得於會晤處所為之。應受送達人有就業處所者，
    亦得向該處所為送達；於應送達處所不獲會晤應受送達人時
    ，得將文書付與有辨別事理能力之同居人、受雇人或應送達
    處所之接收郵件人員。應受送達人或其同居人、受雇人、接
    收郵件人員無正當理由拒絕收領文書時，得將文書留置於應
    送達處所，以為送達；送達，不能依前二條規定為之者，得
    將文書寄存送達地之地方自治或警察機關，並作送達通知書
    兩份，一份黏貼於應受送達人住居所、事務所、營業所或其
    就業處所門首，另一份交由鄰居轉交或置於該送達處所信箱
    或其他適當位置，以為送達。前項情形，由郵政機關為送達
    者，得將文書寄存於送達地之郵政機關。寄存機關自收受寄
    存文書之日起，應保存三個月，行政程序法第72條第1項、
    第3項、第73條第1項、第3項、第74條分別定有明文。
四、經查：本件受處分人所有之車牌號碼號336-BUU 號重型機車
    ，於上開時、地，因「駕車行經有燈光號誌管制之交岔路口
    闖紅燈」及「違反處罰條例之行為，拒絕停車接受稽查而逃
    逸」違規，經臺中市警察局第一分局依法逕行舉發等情，有
    原舉發單位97年7月13日中市警交字第GE0000000號舉發違反
    道路交通管理事件通知單附卷可稽，且為受處分人於異議狀
    所不爭執，是受處分人前揭重型機車確有上開違規之事實，
    應堪認定。再本院依卷內相關文件資料，足徵上開舉發違反
    道路交通管理事件通知單，確係經原舉發單位依受處分人違
    規當時之戶籍地址即「臺中市○○路229巷2之4號」寄送無
    誤；而原舉發單位將上開舉發違反道路交通管理事件通知單
    委由郵政機關，以掛號方式郵寄送達至受處分人之前揭戶籍
    地址，因未獲會晤受處分人本人，亦無受領文書之同居人、
    受雇人或應受送達處所之接收郵件人員，即將該通知單寄存
    在送達地之臺中公園路郵局，並製作送達通知書二份，一份
    黏貼於應受送達人住居所門首，另一份置於該受送達處所信
    箱，以為送達等情，則有原舉發單位臺中市警察局第一分局
    97年11月4日中分一交字第0970034359號函及所附臺中市警
    察局交通隊寄存送達證書影本在卷可憑。且查上揭臺中市警
    察局交通隊寄存送達證書上本件送達人即郵政機關之郵務士
    於「未獲會晤本人亦無受領文書之同居人或受雇人，已將該
    送達文書並做送達通知書二份，一份黏貼於應受送達人住所
    、事務所或營業門首，一份置於應受送達人之信箱或其他適
    當之處所，以為送達」欄位勾選，並蓋印郵務士之印章，則
    本件原處分機關，逕依違反道路交通管理事件統一裁罰標準
    及處理準則第5條及行政程序法第74條規定，將違規單暨採
    證照片寄存於送達地之郵政機關，並無違誤。是本件違規通
    知單暨採證照片，其送達程序於法核無不合，已於97年7月2
    3日生送達之效力。況交通違規件數繁多，送達不論係親自
    收受或寄存送達、甚或公示送達，如屬有效之送達，則受處
    分人之權益包括陳述意見之機會，業已受到保障，至於受處
    分人事實上是否知悉該公告或通知內容，則應由受處分人自
    行負責，要難令舉發機關負擔實際親告之通知義務，否則寄
    存或公示送達之法定送達方式，即形同具文。從而，受處分
    人之上開辯解，尚難謂可採。
五、綜上所述，本件逕行舉發違反道路交通管理事件通知單，其
    送達程序於法尚無不合，已生送達之效力；受處分人經合法
    送達後，未依指定應到案日期前到案，原處分機關爰依道路
    交通管理處罰條例第53條第1 項、第60條第1 項及違反道路
    交通管理事件統一裁罰基準表規定，裁處最高罰鍰10,500元
    （分別為4,500元及6,000元），於法並無不合，本件異議為
    無理由，應予駁回。
六、據上論斷，應依道路交通管理處罰條例第87條第2項，道路
    交通案件處理辦法第19條，裁定如主文。
中    華    民    國    98    年    3     月    30    日
                  交通法庭    法  官   廖慧如
以上正本證明與原本無異。
如不服本裁定應於送達後五日內向本院提出抗告狀。
                              書記官   張宏清
中    華    民    國    98    年    3     月    30    日


司法院資訊處製作；財團法人民間司法改革基金會備份。
